# 请教陈老师，关于附有协议的企业收购合并

提问人：CAI_ 創林 时间：2015-09-25 16:01:27
背景资料： b公司为a公司的子公司，假设账面价值为 100 ，现有c公司收购b公司60%的股权，达到非同一控制下的企业合并，收购价为账面价值的60%，即为 60 ，另外需支付b公司补偿款 500 ，而此时，对b公司的评估报告显示，b公司的公允价值为 933 ，与c公司实际支付对价所占份额基本一致。另外约定，c实际支付补偿款 500 及按银行同期利率计算的利息，应该由b公司实现的净利润予以补偿，即每年b公司的净利润先偿还c公司的本金、利息，如有剩余，再按照b、c各持股比例分配，假如未能补足，将由b公司现金全额补足。对于补偿款 500 ，其未来现金流量表尚不可预测。 请问，以上，应当如何进行账务处理？ 1 、合并对价如何确定？ 2 、b公司应该对c公司先还本后付息，对于这块，是否通过利润分配走出去，这样子，在c公司就有了权益收益，感觉不符吧？b公司的利润分配时如何账务处理比较合适？ 3 、对于评估增值这块，是否调整资本公积以及商誉的问题？ 4 、合并层面来讲，最终显示结果是否应该是：c对b的长期应收款 500 以及利息？

回答人：chenyiwei
这个交易安排的目的是什么，合理性和公允性如何体现？支付给原股东 60 以获取公允价值为 933 的净资产的 60 ％，再向被投资方提供要求还本付息的借款 500 ？另外对这笔借款的还本付息有无预测和安排？

提问人：CAI_ 創林 时间：2015-09-28 09:59:20
c公司合并b公司，是为了取得b公司下某房地产开发项目，支付的补偿款系补充原股东为该开发项目付出的对价补偿，该款项的公允性根据发生的费用计算所得，应该是公允的。 60 系按照b公司账面价值按持股比例计算的， 500 是应当补充给其他股东的，并原股东承诺以b公司的利润优先偿还，原股东作出保证。第三个问题，该款项的偿还根据b公司项目开发销售情况决定，比较难以预测，只是项目亏损时，由原股东保证。

回答人：chenyiwei
还是没有完全理解该交易的背景，请说详细、完整一些。尤其是“原股东承诺以b公司的利润优先偿还，原股东作出保证”是什么意思？为何要又原股东保证收益和借款偿还？